【裁判字號】    90,易,494
【裁判日期】    900928
【裁判案由】    違反毒品危害防制條例
【裁判全文】
臺灣基隆地方法院刑事判決                            九十年度易字第四九四號
    公  訴  人  臺灣基隆地方法院檢察署檢察官
    被      告  甲○○
右列被告因違反毒品危害防制條例案件，經檢察官提起公訴（九十年度毒偵字第一０
四三號、一一一四號），本院判決如左：
    主  文
甲○○連續施用施用第二級毒品，累犯，處有期徒刑捌月。
    事  實
一、甲○○前於民國（下同）八十八年間，因違反毒品危害防制條例案件，經本院判
    處有期刑徒七月，並經台灣高等法院、最高法院上訴駁回確定，於八十九年十二
    月三日執行完畢，又因施用第二級毒品安非他命案件，經本院裁定送觀察、勒戒
    後，認無繼續施用毒品之傾向，由臺灣基隆地方法院檢察署檢察官於八十八年四
    月十九日，以八十八年度偵緝字第一二五號為不起訴處分確定。嗣其復基於概括
    之犯意，於九十年四月十三日十四時三十分許採尿前之四日內某時及同年五月二
    十一日二十三時五十分許採尿前之四日內某時，分別在不詳地點施用第二級毒品
    安非他命，嗣為警於九十年四月十三日、五月二十一日通知其採尿，送驗結果均
    呈甲基安非他命陽性反應，經本院以九十年度毒聲字第九四二號裁定送觀察、勒
    戒後，認有繼續施用毒品之傾向。
二、案經基隆市警察局第一分局報請台灣基隆地方法院檢察署檢察官偵查起訴。
    理  由
一、訊據被告甲○○矢口否認有何施用第二級毒品安非他命之犯行，辯稱：前開採尿
    日期，未施用毒品云云。惟查：
  (一)依毒品檢驗學上之常規，尿液中含毒品成分反應所使用之檢驗方法，對於受檢驗
    者是否確有施用毒品行為之判斷，在檢驗學常規上恆有絕對之影響。其以酵素免
    疫分析或薄層定性分析等方式為初步篩檢者，因具有相當程度藥物偽陽性之可能
    ，如另以氣（液）相層析、質譜分析等較具公信力之儀器為交叉確認，因出現偽
    陽性反應之機率極低，核足據為對涉嫌人不利之認定，此亦為邇來我國實務所是
    認。經查被告經警二次查獲後採集之尿液檢體，經臺灣檢驗科技股份有限公司採
    取酵素免疫分析法及氣相層析／質譜儀等方法檢驗，結果均呈甲基安非他命陽性
    反應，有該公司九十年四月二十六日、五月三十一日濫用藥物尿液檢驗報告二紙
    在卷可佐，堪可認定被告確有施用第二級毒品安非他命之行為，被告上開辯解，
    委無可採。
  (二)按第二級毒品安非他命成分之檢出與其施用方式、施用量、個人代謝情況、採尿
    時間與檢測儀器之精密度等諸多因素有關，惟安非他命經施用進入人體內代謝後
    排出體外所需時間，百分之九十之施用劑量會在三至四日內由尿液排出，此有法
    務部調查局九十年四月十二日陸(一)字第九○一三三三三五號函一紙可佐，是本
    院認定被告係於九十年四月十三日十四時三十分許採尿前之四日內某時及同年五
    月二十一日二十三時五十分許採尿前之四日內某時，施用第二級毒品安非他命二
    次。
  (三)另查被告曾因施用毒品經本院裁定送觀察、勒戒，認無繼續施用毒品傾向，經檢
    察官為不起訴處分，又因本件施用毒品，經本院以九十年度毒聲字第九四二號裁
    定送觀察、勒戒後，認有繼續施用毒品之傾向等情，有不起訴書處分書影本、台
    灣基隆看守所附設勒戒所九十年八月十四日基所戒字第０一二二四號函送之有無
    繼續施用毒品傾向證明書各乙紙存卷可按。本件事證明確，被告犯行堪可認定，
    應依法論科。
二、查安非他命係第二級毒品，毒品危害防制條例第二條第二項第二款定有明文。被
    告於右揭時、地，非法施用第二級毒品安非他命，核其所為，係犯毒品危害防制
    條例第十條第二項之施用第二級毒品罪。又被告先後二次施用毒品行為，時間密
    接，構成要件復相同，顯係基於概括犯意為之，為連續犯，論以一罪並加重其刑
    。再查被告前曾受如事實欄所載有期徒刑之執行，此有本院被告全國前案紀錄表
    附卷可考，其於有期徒刑執行完畢後五年以內，再犯本件最重本刑為有期徒刑以
    上之刑之罪，為累犯，應遞加重其刑。又公訴人認被告係自九十年四月十三日十
    一時三十分許採尿前之四日內某時起至同年五月二十一日二十三時五十分許採尿
    前之四日內某時止，連續施用第二級毒品安非他命。然查，被告於九十年四月十
    三日及五月二十一日採尿送驗結果，呈安非他命陽性反應，除可證該二日採尿前
    四日內某時確有施用毒品安非他命之事實外（已如前述），其餘均無證據證明有
    施用之事實，惟此部分與前揭有罪部分，有連續犯裁判上一罪之關係，爰不另為
    無罪之諭知，附此敘明。爰審酌被告多次施用毒品，毫無決心加以戒除，顯見被
    告自制能力甚差，易受外界影響，亟需較長時間與原有生活環境隔離，方足以斷
    絕施用毒品之傾向等一切情狀，量處如主文所示之刑，以示儆懲。
三、據上論斷，應依刑事訴訟法第二百九十九條第一項前段，毒品危害防制條例第十
    條第二項，刑法第四十七條、第五十六條，判決如主文。
本案經檢察官黃士元到庭執行職務。
中      華      民      國      九十    年      九      月    二十八    日
                              臺灣基隆地方法院刑事第二庭
                                      法  官  齊    潔
右正本證明與原本無異。
對於本件判決如有不服，應於收受送達後十日內，向本院提出上訴書狀，上訴於臺灣
高等法院，並按他造當事人之人數附具繕本。
                                      書記官  林 苑 珍
中      華      民      國      九十    年      十      月      三      日
附錄論罪法條
毒品危害防制條例第十條第二項：
施用第二級毒品者，處三年以下有期徒刑。


司法院資訊處製作；財團法人民間司法改革基金會備份。
